臺灣高雄地方法院刑事判決　　　　　　 96年度簡上字第492號
上　訴　人
即　被　告　乙○○
上列上訴人因竊佔案件，不服本院高雄簡易庭民國96年3 月30日
96年度簡字第1486號第一審簡易判決（聲請簡易判決處刑案號：
臺灣高雄地方法院檢察署96年度偵字第4740號），提起上訴，本
院管轄之第二審合議庭判決以簡式審判程序審理，判決如下：
    主  文
原判決撤銷。
乙○○意圖為自己不法之利益，而竊佔他人之不動產，處拘役伍
拾伍日，如易科罰金，以新台幣壹仟元折算壹日。減為拘役貳拾
柒日，如易科罰金，以新台幣壹仟元折算壹日。緩刑貳年。
    事  實
一、乙○○意圖為自己不法之利益，於民國95年8 月底間某日，
    僱佣不知情之年籍不詳成年工人，在高雄縣大寮鄉公所所有
    之高雄縣大鄉○○段0000 -0000、0000-0000 等地號土地上
    ，灌漿構築水泥圍牆以竊佔如附圖所示1 、2 、3 點所圍成
    之土地部分，面積共約60平方公尺。嗣於95年9 月1 日，經
    高雄縣大寮鄉公所發現並在現場公告限時催請乙○○拆除圍
    牆，然乙○○並未依限處理，高雄縣大寮鄉公所遂函請臺灣
    高雄地方法院檢察署依法辦理。
二、案經高雄縣大寮鄉公所訴請臺灣高雄地方法院檢察署檢察官
    聲請以簡易判決處刑。
    理  由
一、本件被告乙○○所犯為死刑、無期徒刑、最輕本刑為3 年以
    上有期徒刑以外之罪，其於審判程序中，就被訴事實為有罪
    之陳述，經本院告知簡式審判程序之旨，並聽取被告及檢察
    官之意見後，裁定以簡式審判程序審理。
二、訊據被告對於上揭竊佔之事實，於本院審理中坦認不諱，核
    與告訴人代理人甲○○於偵查中指訴情節相符，且有高雄縣
    大寮鄉地政事務所土地複丈成果圖1 份、土地登記第二類謄
    本2 份，照片7 幀在卷可佐。足認被告自白與事實相符，應
    堪採信。本件事證明確，被告上開犯行洵堪認定。
三、核被告所為，係犯刑法第320 條第2 項之竊佔罪，應依同條
    第1 項之規定處斷。被告利用不知情之成年工人構築圍牆而
    為本件犯行，為間接正犯。上訴人上訴意旨雖以：坦承犯罪
    ，且業已拆除圍牆，告訴人亦表明不願追究，請求宣告緩刑
    等語。然查，被告於本院審理中始表明坦承犯罪，有本院96
    年7 月2 日準備程序筆錄及同年月24日審判筆錄各乙份在卷
    可憑，此為原審所未及審酌之事項，是原審依刑法第320 條
    第2 項、第1 項、第41條第1 項前段，刑法施行法第1 條之
    1 之規定，並爰審酌被告貪圖小利即任意竊佔他人土地，屢
    經土地所有人高雄縣大寮鄉公所公告、催告，卻未予積極妥
    善處理，且犯後飾詞狡辯，態度不佳；惟考量被告並無前科
    ，有臺灣高等法院被告前案紀錄表1 張在卷可參，素行良善
    等一切情狀，量處拘役55日，併斟酌被告竊佔土地之面積不
    大，所生實害仍輕，且已經被害人排除侵害，從輕諭知以新
    台幣1000元之易科罰金折算標準，實非無見，上訴人上訴意
    旨難謂有理，惟查：中華民國96年罪犯減刑條例係於96年6
    月15日三讀通過，被告上開犯罪事實係於96年4 月24日以前
    ，其所犯悉合於該條例第2 條第1 項第3 款減刑條件，應依
    法予以減刑，然原審尚不及審理此部分，尚有未洽，自應將
    原判決撤銷改判。並審酌被告上開各節等一切情狀，仍量處
    如原審所處如主文所示之刑，並依96年罪犯減刑條例，予以
    減刑，並諭知易科罰金之折算標準。
四、末查，被告未曾受有期徒刑以上刑之宣告，此有臺灣高等法
    院被告前案紀錄表1 份在卷足參，堪認素行良好，僅因一時
    失慮，偶罹刑典，事後已坦承犯行，並將圍牆拆除，堪認具
    有悔意，且告訴人亦表明不予追究，有告訴代理人甲○○96
    年7 月24日本院審理筆錄乙份在卷可憑（參本院卷第29頁）
    ，信其經此刑之宣告後，應知警惕而無再犯之虞，本院因認
    以暫不執行其刑為適當，爰併予宣告不加負擔之緩刑2 年，
    用啟自新。
據上論斷，應依刑事訴訟法第455 條之1 第1 項、第3 項、第27
3 條之1 第1 項、第369 條第1 項前段、第364 條、第299 條第
1 項前段，中華民國96年罪犯減刑條例第2 條第1 項第3 款、第
7 條，刑法第320 條第2 項、第1 項、第41條第1 項前段、第74
條第1 項第1 款，刑法施行法第1條之1，判決如主文。
本案經檢察官丙○○到庭執行職務
中　　華　　民　　國　　96　　年　　7 　　月　　31　　日
                  刑事第十一庭  審判長法  官  何秀燕
                                      法  官  吳金芳
                                      法  官  林揚奇
上正本證明與原本無異
不得上訴。
中　　華　　民　　國　　96　　年　　7 　　月　　31　　日
                                      書記官  于耀文
附錄本案論罪科刑法條全文：
中華民國刑法第320條
意圖為自己或第三人不法之所有，而竊取他人之動產者，為竊盜
罪，處5 年以下有期徒刑、拘役或5 百元以下罰金。
意圖為自己或第三人不法之利益，而竊佔他人之不動產者，依前
項之規定處斷。
前二項之未遂犯罰之。
